最高法院刑事判決　　　　　　　　　　　　　　　九十一年度台上字第三三八七號
　　上　訴　人　甲○○
右上訴人因違反毒品危害防治條例（麻醉藥品管理條例）案件，不服台灣高等法院中
華民國八十九年四月二十日第二審判決（八十九年度上訴字第九八○號，起訴案號：
台灣板橋地方法院檢察署八十七年度偵緝字第七九九號），提起上訴，本院判決如左
：
    主  文
上訴駁回。
    理  由
按刑事訴訟法第三百七十七條規定：上訴於第三審法院，非以判決違背法令為理由，
不得為之。是提起第三審上訴，應以原判決違背法令為理由，係屬法定要件。如果上
訴理由狀並未依據卷內訴訟資料，具體指摘原判決不適用何種法則或如何適用不當，
或所指摘原判決違法情事，顯與法律規定得為第三審上訴理由之違法情形，不相適合
時，均應認其上訴為違背法律上之程式，予以駁回。本件原判決維持第一審論處上訴
人甲○○連續非法販賣化學合成麻醉藥品，累犯罪刑之判決，駁回其在第二審之上訴
。已詳敘上訴人意圖營利，基於非法販賣化學合成麻醉藥品安非他命（下稱安非他命
）之概括犯意，自民國八十六年九月間起至八十七年三月二十二日晚間止，以呼叫器
為聯絡工具，在台北縣蘆洲市光華釣蝦場內，以每包約新台幣（下同）二千元、三千
元、四千元、九千元不等之價格，非法售賣安非他命予曾永豐約二十次。復自八十七
年三月間起至同年四月十二日前四、五天止，在同市○○路一○八號五樓，以每小包
一千元至二千元之價格，非法售賣予楊明昌三次，價款由楊明昌直接自上訴人積欠之
借款中予以抵銷扣除。嗣曾永豐、楊明昌分別為警查獲供出安非他命之來源而查悉上
情。係綜核證人曾永豐、楊明昌之證詞，中華電信股份有限公司台灣北區電信分公司
之覆函、法務部調查局鑑定通知書、檢驗通知書暨扣案之安非他命、塑膠袋等卷內資
料為其所憑之證據及認定之理由。而以上訴人所辯：不識曾永豐其人，楊明昌係因債
務糾紛挾怨報復，伊未曾售賣安非他命予他人云云。為卸責飾詞，無足採信，亦於理
由內逐一指駁及說明。所為論斷，俱有卷內證據資料足憑，從形式上觀察，原判決並
無違背法令之情形存在。查證人之陳述有部分前後不符，或相互間有所歧異時，究竟
何者為可採，法院仍得本其自由心證予以斟酌，非謂一有不符或矛盾，即應認其全部
均為不可採信，若其基本事實之陳述，果與真實性無礙時，仍非不得予以採信。證人
曾永豐之供詞有部分前後不符，或相互間有所歧異，原審本其自由心證，捨後供而不
採，認前供為可信，乃其審判職權之合法行使，自不得指為違法。又查刑事訴訟法第
三百七十九條第十款所稱「依本法應於審判期日調查之證據」，乃指該證據在客觀上
為法院認定事實及適用法律之基礎者而言，若非上述情形之證據，其未予調查者，本
不屬於上開第十款之範圍，亦不得謂為違法。上訴人在蘆洲市光華釣蝦場售賣安非他
命予曾永豐，已據證人曾永豐證明屬實，並有扣案之安非他命、塑膠袋等補強證據可
資佐證，事證已臻明確，光華釣蝦場老闆未必知悉上訴人與曾永豐買賣安非他命之行
為，自不具調查之必要性；而上訴人與楊明昌有無債務糾紛，證人楊天領縱屬知情，
亦與上訴人有無售買安非他命之待證事項無關，原審未予傳喚該等證人調查，尤無應
於審判期日調查之證據未予調之違法可言。上訴意旨置原判決上開明確論斷於不顧，
對原審取捨證據及證據證明力判斷之審判職權行使，任憑己見，再事爭執，漫指原判
決違法。然其所指摘者均為單純事實上之爭辯，要非適法之第三審上訴理由。是上訴
意旨所指摘原判決違法情事，顯與法律規定得為第三審上訴理由之違法情形，不相適
合。揆諸首開說明，其上訴為違背法律上之程式，應予駁回。
據上論結，應依刑事訴訟法第三百九十五條前段，判決如主文。
中      華      民      國    九十一    年      六      月     二十     日
                              最高法院刑事第四庭
                                  審判長法官  紀  俊  乾
                                        法官  黃  正  興
                                        法官  劉  介  民
                                        法官  陳  東  誥
                                        法官  張  春  福
      右正本證明與原本無異
                                              書  記  官
中      華      民      國    九十一    年      六      月    二十四    日
